臺灣高等法院臺中分院刑事判決
111年度上易字第276號

上  訴  人  臺灣彰化地方檢察署檢察官 
上  訴  人  
即  被  告  呂忠訓




選任辯護人  王昌鑫律師
上列上訴人因被告加重竊盜案件，不服臺灣彰化地方法院110年
度易字第939號中華民國111年2月23日第一審判決（起訴案號：
臺灣彰化地方檢察署110年度偵字第12024號），提起上訴，本院
判決如下：
    主  文
原判決有罪部分撤銷。
呂忠訓犯如附表一所示各罪，分別處如附表一「主文」欄所示之
刑及沒收。所處拘役刑部分，應執行拘役陸拾日，如易科罰金，
以新臺幣壹仟元折算壹日。
其餘上訴(即無罪部分)駁回。
    事  實
一、呂忠訓意圖為自己不法之所有，基於竊盜之犯意，分別於附
    表一「犯罪時間」欄所示時間前，先駕駛其名下之車號0000
    -00號MINI COOPER廠牌自小客車至彰化縣○○鄉「公路花園」
    區域徘徊、停放，再步行至附表一所示園藝或資材店家，以
    「竊盜方式及竊得之財物」欄所示手法竊得植栽或園藝資材
    後，再駕駛上開車輛逃逸。
二、案經王佩新、周殷至訴由彰化縣警察局北斗分局報告臺灣彰
    化地方檢察署檢察官偵查起訴。    
　  理  由
壹、證據能力方面
　　被告以外之人於審判外之陳述，雖不符刑事訴訟法第159條
    之1至第159條之4之規定，而經當事人於審判程序同意作為
    證據，法院審酌該言詞陳述或書面陳述作成時之情況，認為
    適當者，亦得為證據；當事人、代理人或辯護人於法院調查
    證據時，知有同法第159條第1項不得為證據之情形，而未於
    言詞辯論終結前聲明異議者，視為有前項之同意，刑事訴訟
    法第159條之5定有明文。而該條規定之立法意旨，在於確認
    當事人對於傳聞證據有處分權，得放棄反對詰問權，同意或
    擬制同意傳聞證據可作為證據，屬於證據傳聞性之解除行為
    ，如法院認為適當，不論該傳聞證據是否具備刑事訴訟法第
    159條之1至第159條之4所定情形，均容許作為證據，不以未
    具備刑事訴訟法第159條之1至第159條之4所定情形為前提（
    最高法院104年度第3次刑事庭會議決議參照）。本判決認定
    事實所引用之供述證據（含文書證據），檢察官、被告及辯
    護人於本院準備程序時，均不爭執證據能力，亦未於言詞辯
    論終結前聲明異議，而本院審酌各該證據作成時之情況，並
    無違法不當或證明力明顯過低之瑕疵，亦認以之作為證據應
    屬適當，是依刑事訴訟法第159條之5規定，均有證據能力。
貳、實體方面
一、訊據被告呂忠訓對於上開犯罪事實坦承不諱，核與被害人王
    佩新、許淑美、周宸宇、周殷至分別於警詢、偵查中或原審
    審理時證述之情節相符，並有車號0000-00號之車輛詳細資
    料報表1份、照片17張、監視器錄影畫面翻拍照片126張在卷
    可稽(見偵卷第85頁、第87-95頁、第113-175頁)。且本件案
    發前後，遭竊店家附近路口監視器有錄得行竊者座車、行竊
    過程或竊嫌人身影像，經原審勘驗結果，內容如附表二至五
    所示（光碟片內檔名分別為「0000000影片擷取」、「00000
    00影片擷取」、「0000000影片擷取」、「0000000影片擷取
    」，係員警向各店家調取，並依時序燒錄，見證人賴錦弘、
    游富彥於偵訊中之證述），細析如下：
　㈠依附表二所示110年4月14日下午4時20分許至晚間9時36分之
    影像，可見各段錄影畫面中之男子均穿著短袖上衣、黑色長
    褲及鞋面反光之球鞋，該男子於錄影畫面密接時間內，步行
    通過各監視器錄影地點，依其衣著特徵及行走時擺手、步伐
    等姿勢，堪認均係同一男子。又原審於111年1月26日審判期
    日攝得被告步入、步出法庭時影片，經當庭勘驗結果，內容
    係：「被告今日步入法庭之手擺、步伐等行走方式（前臂、
    小腿擺幅分別大於上臂、大腿，上半身挺直，呈僵硬狀），
    與上揭警方提供之監視錄影檔中人物之行走態樣相似度高。
    」有原審勘驗筆錄可參（見原審審判筆錄第19頁）。次查，
    依偵卷第109-117、159-162、175頁之監視錄影翻拍照片，
    被告之車號0000-00號自小客車車牌明確經監視錄影器錄到
    ，確為藍色車身、白色車頂，並確實於竊案發生之相近時點
    行經遭竊店家附近，可見附表二所示各時段經監視器錄得之
    男子及車輛，確為被告及其座車無誤。　
　㈡證人即告訴人周殷至於原審審理中證稱：案發後，被告到我
    店裡說要還錢，我母親問說要還什麼錢，被告說某日晚上有
    在你們店外拿你們的盆子，我母親說原來是你，就是最近來
    竊盜的人，被告沈默不語，之後被告就從口袋拿出10幾、20
    萬現金說要還錢，我母親回答說本案已經報警，進入司法程
    序，已無法私了，被告就一陣靜默，之後我母親就請被告留
    下姓名、電話，被告有留下這些資料，我母親再次告訴被告
    ，本案已進入司法程序，警察也來調閱監視器，之後被告就
    走了。如果客人有來過，縱使1、2次我們都會記得，我也詢
    問過員工，他們都說不認識被告。被告突然來店內，說要還
    錢，說上次拿盆子要還錢，問我母親多少錢，我母親是一頭
    霧水，也不知是怎麼回事。被告來前約一星期，警察來調閱
    監視器，說我們那條街很多店家被偷，我家的監視器因解析
    度比較好，所以警察會向我們家調閱監視器等語，核與其偵
    查中證述情節相同。則被告既已向證人周殷至表明先拿取石
    盆，現在事後要付款等語，即該當所謂「不告而取，謂之偷
    」之諺語，參以附表二編號16所示監視器勘驗內容確為一男
    子拿取盆子後隨即離開，足認被告有竊取告訴人周殷至之石
    盆1個，並無疑義。　
　㈢附表二編號5監視錄影勘驗結果為：「上開檔名中同一男子自
    畫面右方出現，雙手持一盆栽以跑步方式往畫面左方跑去，
    並離開畫面。」編號6監視錄影勘驗結果則為：「上開檔名
    同一男子復自畫面左方出現，並往畫面右方走去，約3秒後
    即雙手持一盆栽大步往畫面左方離開。」惟經放慢編號5監
    視錄影檔播放速度可見，被告係以左手一次拿取2籃吊掛式
    之盆栽跑步離開，故被告前後2次竊得○○蘭園之盆栽為3盆，
    亦無錯誤（即附表一編號1之犯行）。　
　㈣告訴人許淑美於警、偵訊中證稱：我家農場有圍牆圍起來，
    是把住宅跟遭竊植栽放置的農場整個圍起來，他自己爬進來
    。遭竊1盆觀葉植物斑葉泰龜，綠葉形狀像斑葉、龜殼等語
    ，並有現場照片可參（見偵卷第90-92頁）。故被告係以逾
    越附表一編號2所示告訴人許淑美住宅兼農場圍牆之方式，
    進入○○農場內行竊，惟並未進入告訴人之住宅內行竊，故應
    該當刑法第321條第1項第2款之逾越牆垣竊盜罪，而非該條
    項第1款之侵入住宅竊盜罪，併此敘明。
　㈤綜上所述，附表二所示監視器錄影畫面中之男子堪認確為被
    告無誤，被告之自白核與事實相符，事證明確，其犯行洵堪
    認定。
二、論罪科刑
　㈠核被告就附表一編號1、3、4所為，均係犯刑法第320條第1項
    之竊盜罪；另就附表一編號2所為，則係犯刑法第321條第1
    項第2款之逾越牆垣竊盜罪。公訴意旨就附表一編號2部分認
    應構成刑法第321條第1項第1款之罪，尚有未洽，惟此係加
    重情狀之變更，尚無庸變更起訴法條，附此敘明。
　㈡被告所犯上開4罪，犯意各別，行為互異，應予分論併罰。
三、原審認被告罪證明確，因而予以論罪科刑，固非無見。惟查
    ：㈠被告就附表一編號2部分，係逾越告訴人許淑美之○○農場
    圍牆而進入該農場內行竊，應係構成逾越牆垣竊盜罪，原審
    認係構成逾越安全設備竊盜罪，尚有未合。㈡被告於原審審
    理時否認犯行，然於本院審理時已坦承犯行，並分別與被害
    人許淑美、周宸宇、周殷至以6000元、420元、500元達成和
    解，另與被害人王佩新間則因雙方認知不同而無法達成和解
    ，有LINE對話紀錄、轉帳資料、估價單及統一發票在卷可按
    （見本院卷第71、73、80、87、95-97頁），足見被告犯罪
    後之態度已有改善，原審未及審酌被告此部分犯罪後之態度
    ，亦有未洽。㈢被告已分別賠償被害人許淑美、周宸宇、周
    殷至6000元、420元、500元，等同已將此部分犯罪所得合法
    發還被害人，應不再就其竊得如附表一編號2至3所示之物諭
    知沒收、追徵，原審未及審酌，尚有未合。被告上訴意旨指
    摘原審就附表一編號1、3、4部分之量刑過重等語，其上訴
    為有理由(另附表一編號2部分，原審量處有期徒刑6月，如
    易科罰金，以新臺幣1千元折算1日，已屬最低刑度），另原
    判決此部分復有上開㈠㈢所示可議之處，即屬無可維持，自應
    由本院將原判決有罪部分撤銷。爰審酌被告正值青壯之際，
    身體健全，卻不思勤奮工作賺取財富，竟恣意竊取他人財物
    ，為本案數件犯行，顯見習性不佳，不尊重他人財產法益，
    欠缺法治觀念；於本院審理時坦承犯行，並分別與被害人許
    淑美、周宸宇、周殷至以6000元、420元、500元達成和解，
    另與被害人王佩新間則因雙方認知不同而無法達成和解，已
    如前述，足見被告之犯罪後態度已有改善；兼衡其於原審自
    陳教育程度為大學畢業，已婚，育有年幼子女1名，目前受
    僱在餐飲店工作，月收入約4萬2000元之家庭經濟狀況（見
    原審卷第80頁）等一切情狀，量處如附表一編號1至4「主文
    」欄所示之刑，並就附表一編號2至4所示之刑，諭知易科罰
    金之折算標準；另就附表一編號3、4所示之拘役刑定其應執
    行之刑。
四、沒收之說明
　㈠被告於附表一編號1所示時地竊得之物，為其犯罪所得，並未
    扣案，應依刑法第38條之1第1項前段、第3項規定宣告沒收
    ，於全部或一部不能沒收或不宜執行沒收時，追徵其價額。
　㈡被告已分別賠償被害人許淑美、周宸宇、周殷至6000元、420
    元、500元，等同已將此部分犯罪所得合法發還被害人，應
    不再就其竊得如附表一編號2至4所示之物諭知沒收、追徵。
參、無罪部分　
　㈠公訴意旨另以：⒈被告呂忠訓於110年4月19日凌晨1時20分許
    ，侵入彰化縣○○鄉○○村○○路000巷000號告訴人吳碧玉經營之
    「○○多肉植物園」，徒手竊得吳碧玉所有之白斑龜背芋1盆
    （價值1萬5000元）、白油晝竹芋1盆（價值1000元）及斑葉
    異葉龜背芋1盆（價值6000元）。⒉再於同年8月30日晚間10
    時59分，以相同方式竊得斑葉神鉅蔓綠絨1盆（價值30萬元)
    ，因認被告呂忠訓另涉犯2次刑法第321條第1項之侵入住宅
    竊盜罪嫌（即起訴書附表編號5、6部分）云云。
　㈡犯罪事實應依證據認定之，無證據不得認定犯罪事實；檢察
    官就被告犯罪事實，應負舉證責任，並指出證明之方法；不
    能證明被告犯罪或其行為不罰者，應諭知無罪之判決，刑事
    訴訟法第154條第2項、第161條第1項、第301條第1項定有明
    文。因此，檢察官對於起訴之犯罪事實，應負提出證據及說
    服之實質舉證責任。倘其所提出之證據，不足為被告有罪之
    積極證明，或其指出證明之方法，無從說服法院以形成被告
    有罪之心證，基於無罪推定之原則，自應為被告無罪判決之
    諭知；而認定不利於被告之事實，須依積極證據，苟積極證
    據不足為不利於被告事實之認定時，即應為有利被告之認定
    ，更不必有何有利之證據；認定犯罪事實所憑之證據，雖不
    以直接證據為限，間接證據亦包括在內，然無論直接或間接
    證據，其為訴訟上之證明，須於通常一般之人均不致有所懷
    疑，而得確信其為真實之程度者，始得據為有罪之認定，倘
    其證明尚未達到此一程度，而有合理性懷疑之存在時，即無
    從為有罪之認定；告訴人之告訴，係以使被告受刑事訴追為
    目的，是其陳述是否與事實相符，仍應調查其他證據以資審
    認，最高法院分別著有92年度台上字第128號、30年上字第8
    16號、76年度台上字第4986號、52年度台上字第1300號判例
    可資參照。　
　㈢公訴意旨認被告另涉犯上開罪嫌，無非以證人即告訴人吳碧
    玉於警詢中之證述、車輛詳細資料報表、監視器翻拍畫面、
    路口監視器翻拍畫面、車行紀錄查詢系統翻拍畫面、110年8
    月30日被告行竊軌跡分析等為其論據。惟查：依原審當庭勘
    驗之110年4月19日、8月26日、8月30日監視器錄影畫面（內
    容詳見附表三至五），於8月26、30日晚間之錄影內容，雖
    可見有人持手電筒在告訴人吳碧玉經營之「○○多肉植物園」
    網室內探查、徘徊，然因夜間之故，無法看清究係何人進入
    行竊並竊得何種財物。該3日之監視器錄影畫面雖有錄得被
    告之車號0000-00號MINI COOPER牌自小客車行經各路段之影
    像，惟尚無被告行走或進入告訴人吳碧玉植物園內行竊之畫
    面，自難遽認被告有侵入住宅竊盜之行為。
四、綜上所述，本件此部分依檢察官所舉證據所為訴訟上之證明
    ，於通常一般人仍有合理之懷疑存在，尚未達於可確信其真
    實之程度，此外復查無其他積極之證據足以證明被告確有公
    訴意旨所指此部分之侵入住宅竊盜犯行，則要屬不能證明被
    告犯罪。原審以此部分不能證明被告犯罪，而依刑事訴訟法
    第301條第1項規定，諭知被告無罪之判決，經核認事用法，
    並無不合，應予維持。檢察官仍就法院上開對證據取捨之理
    由重為爭執，而為相異之認定，並認應就被告此部分予以論
    罪科刑，而指摘原判決不當，經查為無理由，應予駁回。
據上論結，應依刑事訴訟法第368條、第369條第1項前段、第364
條、第299條第1項前段，刑法第320條第1項、第321條第1項第2
款、第41條第1項前段、第51條第6款、第38條之1第1項前段、第
3項，判決如主文。
本案經檢察官陳詠薇提起公訴，檢察官何金陞提起上訴，檢察官
王元郁到庭執行職務。
中　　華　　民　　國　　111 　年　　11　　月　  16　　日
             刑事第一庭   審判長法　官　江  德  千
                                法　官　柯  志  民
                                法　官  簡  源  希　
以上正本證明與原本無異。
不得上訴。
                                書記官  吳  麗  琴
　　　　　　　　　　　　　　　　　　
中　　華　　民　　國　　111 　年　　11　　月　　16　　日
附錄論罪科刑法條：
刑法第320條第1項
意圖為自己或第三人不法之所有，而竊取他人之動產者，為竊盜
罪，處5年以下有期徒刑、拘役或50萬元以下罰金。
刑法第321條第1項
犯前條第一項、第二項之罪而有下列情形之一者，處6月以上5年
以下有期徒刑，得併科50萬元以下罰金：
一、侵入住宅或有人居住之建築物、船艦或隱匿其內而犯之。二
、毀越門窗、牆垣或其他安全設備而犯之。
三、攜帶兇器而犯之。
四、結夥三人以上而犯之。
五、乘火災、水災或其他災害之際而犯之。
六、在車站、港埠、航空站或其他供水、陸、空公眾運輸之舟、
    車、航空機內而犯之。　　






附表一：
編號 被害人 犯罪時間 犯罪地點 竊盜方式及竊得之財物 主    文 1 王佩新 110年4月14日晚間8時52分 彰化縣○○鄉○○路0段000號之○○蘭園 徒手拿取斑葉橘梗蔓綠絨、細葉亞洲猴腦及斑葉春雪芋各1盆〔被害人陳稱之價值各為新臺幣（下同）65萬元、2000元、1萬元〕。 呂忠訓犯竊盜罪，處有期徒刑捌月。 未扣案之犯罪所得斑葉橘梗蔓綠絨、細葉亞洲猴腦、斑葉春雪芋各1盆，均沒收，於全部或一部不能沒收或不宜執行沒收時，追徵其價額。 2 許淑美 110年4月14日晚間9時許 彰化縣○○鄉○○村○○路0段000號之○○農場 逾越圍牆後，徒手拿取農場內之斑葉泰龜1盆(被害人陳稱之價值為8000元)後，再翻越圍牆離開。 呂忠訓犯逾越牆垣 竊盜罪，處有期徒刑陸月，如易科罰金，以新臺幣壹仟元折算壹日。  3 周宸宇 110年4月14日晚間9時14分 彰化縣○○鄉○○村○○路0段000號之○○水泥花盆 徒手拿走放在門口外馬路旁之水泥花盆1個(被害人陳稱之價值400元)。 呂忠訓犯竊盜罪，處拘役參拾日，如易科罰金，以新臺幣壹仟元折算壹日。  4 周殷至 110年4月14日晚間9時25分 彰化縣○○鄉○○村○○路0段0號之○○園藝資材行 徒手拿走放在門口外馬路旁之水磨石盆1個(被害人陳稱之價值500元)。 呂忠訓犯竊盜罪，處拘役肆拾日，如易科罰金，以新臺幣壹仟元折算壹日。  

　　

附表二：監視錄影光碟「0000000影片擷取」資料夾勘驗內容　
編號 檔案名稱 勘驗結果  1 0000000 0000來7-11旁停車（○○○監視器） 藍身白頂MINI COOPER自小客車先自畫面左方行駛至畫面右方後再迴轉後自畫面右方返回，停在某公司大門前。駕駛人（著短袖上衣、短褲，背深色包）下車後往畫面左方步行離開。  2 0000000 0000○○種苗行-行經畫面 左上方監視器畫面中一男子戴口罩、著深色短袖上衣、深色長褲，手持物品（類似手機或錢包）沿路面邊線行走，過程中稍微回頭張望（地點依警方資料為「○○種苗行」前）。  3 0000000 0000○○園藝-行經畫面 上開檔名2.同一男子（手持類似手機或錢包之物）自畫面下方走出，沿右側路肩向前走去，過程中曾左右張望，往前走過一停放路旁之車輛前，即往右轉離開畫面（地點依警方資料為「○○園藝」旁道路）。  4 0000000 0000○○蘭園觀望到第一次進去 上開檔名中同一男子沿路肩行走後右轉至畫面左方離開畫面。（20:37:25）另一男子（與本案無涉）自畫面右方沿路旁走至鏡頭前離開畫面，（20:38:02）上開檔名中同一男子復自畫面左方出現，並走至對面（地點依警方資料為「○○蘭園」）。  5 0000000 0000○○蘭園第一次竊取物品 上開檔名中同一男子自畫面右方出現，雙手持一盆栽以跑步方式往畫面左方跑去，並離開畫面。  6 0000000 0000○○蘭園第二次竊取物品 上開檔名同一男子復自畫面左方出現，並往畫面右方走去，約3秒後即雙手持一盆栽大步往畫面左方離開。  7 0000000 0000走小巷子抵達公園路，前往○○ 上開同一男子(鞋面會反光)從畫面遠端往鏡頭方向前來（地點依警方資料為「○○檜木館」）  8 00000000000(○○往○○)-空手 上開男子自畫面右方出現沿道路左側往畫面左方離開（地點依警方資料為「○○檜木館」）。  9 0000000 0000○○農場全景-行竊 同一男子（鞋面會反光，與前面檔案中男子所穿著之鞋子同會反光）持手電筒從畫面右前方行走，後左轉至小巷並以手電筒四處查看並離開畫面左下方，後該男子自畫面下方出現，顯係侵入園藝商家（地點依警方資料為「○○農場」）內部並以手電筒四處查看，並疑似搬取物品放至畫面左方路旁，後該男子自店內跨越欄杆至畫面左方小巷，走至畫面左下方後不久，即往畫面左上方走去，右手提著物品離開小巷，往其來處離開畫面。  10 0000000 0000現實時間(○○農場前 前述檔名中之同一男子右手提著物品沿道路右側自畫面左側走至畫面右側離開畫面（地點依警方資料為「○○農場」）。  11 00000000000(○○往○○前)-持贓物 同一男子自畫面左方出現，沿道路右側行走並回頭張望，此時可清楚看見其右手所提物品是類似芋類的植物盆栽，其走至畫面右邊離開畫面（地點依警方資料為「○○檜木館」）。  12 00000000000(○○監視器公園路往北方向 同一男子右手提同一植栽，繼續沿道路右側行走，自畫面下方往畫面上方走去，離開畫面（地點依警方資料為「○○檜木館」）。  13 0000000 0000○○水泥花盆-空手行竊 同一男子(鞋面反光)自畫面左方出現後，在園藝商家（地點依警方資料為「○○水泥花盆」）門口置放花盆處，拿取花盆觀看後，即竊走一花盆並往畫面右方離去。  14 0000000 0000○○○園藝-涉嫌人持○○水泥花盆贓物 畫面左上角，同一男子(鞋面反光)右手持一花盆沿道路右側行走至畫面左下角離開畫面（地點依警方資料為「○○○園藝」）。  15 0000000 0000 ○○園藝-藏匿贓物 同一男子(鞋面反光)在畫面左方路旁處徘徊，待一機車駛過後，該男子即從畫面左方處走出並往畫面上方離去（地點依警方資料為「○○園藝」）。  16 0000000 0000○○資材行-空手行竊 同一男子(鞋面反光)在畫面左方之園藝商家（地點依警方資料為「○○資材行」）擺放花盆處，竊取一花盆後離開。  17 0000000 0000返回車上7-11旁(○○○監視器 同一男子手持上開花盆自畫面左方出現，將該花盆放入MINI COOPER自小客車之後車箱後，過不久往畫面左方駛離（地點依警方資料為「○○○園藝」）。  18 0000000 0000○○景觀-回收贓物 一自小客車自畫面上方駛至右側路旁暫停（車燈未關），不久後即向畫面下方駛離，此時可見該車係MINI COOPER（地點依警方資料為「○○園藝」）。  19 0000000 0000 回收路邊○○及○○贓物 畫面上方一自小客車暫停路旁（21:32:00，關閉車燈）後，復於21:35:45重啟車燈後，往畫面左方駛離，此時可見該車係MINI COOPER。  20 0000000 0000經過○○農場前 MINI COOPER自小客車自畫面右方向畫面左方駛去（地點依警方資料為「○○檜木館」）。 
附表三：監視錄影光碟「110419影片擷取」資料夾勘驗內容
編號 檔案名稱 勘驗結果  1 0000000 0000 ○○路往○○路小路(正面) 白頂深色的MINI COOPER自小客車自畫面右上方駛至左下方。  2 0000000 0000 ○○路往○○路小路(背面) 藍身白頂MINI COOPER自小客車自畫面右下方駛至左上方（地點依警方資料為○○鄉581巷37號）。  3 0000000 0000涉案車輛行經○○園藝 同一台MINI COOPER自小客車自畫面左下方駛至右上方（地點依警方資料為○○園藝）。  4 0000000 0000○○園藝(精準) 檔案錯誤，無法勘驗。 
附表四：監視錄影光碟「0000000影片擷取」資料夾勘驗內容
編號 檔案名稱 勘驗結果  1 0000000 0000涉嫌人駕車行經○○園藝 同一台MINI COOPER自小客車自畫面右上方駛至左下方（地點依警方資料為○○園藝）。  2 0000000 0000 涉嫌人出現勘查地形 畫面左上角植物盆栽後方，有人持手電筒查看徘徊。  3 0000000 0000-0000 一頭戴鴨舌帽子男子持手電筒在網室中四處查看（地點依警方資料為○○多肉植物園）。  4 0000000 0000 ○○路二段000號往○○路(正面) MINI COOPER自小客車自畫面左側駛至右側。  5 0000000 0000 ○○路二段000號往○○路(背面) 白頂MINI COOPER自小客車自畫面左下方駛至右上方（地點依警方資料為○○路2段000號）。  6 0000000 0000行經被害人住處前 白頂MINI COOPER自小客車自畫面上方往下方駛離。  7 0000000 0000 涉嫌人預先探路 畫面左上角似有人在黑暗中持手電筒找尋。惟因距離太遠天色太暗無法辨識（地點依警方資料為○○園藝）。  8 0000000 0000○○○汽車修配廠.avi_00000000_233503 MINI COOPER自小客車自畫面右方駛至左方（地點依警方資料為○○○汽車修配廠）。  9 0000000 0000 涉嫌人探路完畢返回車上 畫面左方有幾次閃光，惟不見有何異處（地點依警方資料為○○園藝）。 
附表五：監視錄影光碟「0000000影片擷取」資料夾勘驗內容
編號 檔案名稱 勘驗結果  1 0000000 0000 涉案車輛前來-○○○汽車修配廠 1台MINI COOPER自小客車自畫面左方駛至右方（地點依警方資料為○○○汽車修配廠）。  2 0000000 0000 涉嫌人穿越農田(左上角-參照26日) 無法辨認有何異處（地點依警方資料為○○園藝）。  3 0000000 0000 涉嫌人出現-被害人宅 畫面左方有一人出現，後有手電筒光線閃爍（地點依警方資料為○○多肉植物園）。  4 0000000 0000 涉嫌人自現場穿越農田回車上 未見有何異處。  5 0000000 0000 涉案車輛離開-○○○汽車修配廠 1台MINI COOPER自小客車自畫面右方駛至左方（地點依警方資料為○○○汽車修配廠）。